Config:
  hfst:
    Gen: ../../../src/generator-gt-norm.hfst
    Morph: ../../../src/analyser-gt-norm.hfst
  xerox:
    Gen: ../../../src/generator-gt-norm.xfst
    Morph: ../../../src/analyser-gt-norm.xfst
    App: lookup

Tests:



# todo:
# Proofread the gold standard (below)
# Then: run analyser, then correct.


  Noun - ла̄тыӈ: # Noun 122 'word' - full paradigm, FIXME!
     ла̄тыӈ+N+Sg+Nom: ла̄тыӈ
     ла̄тыӈ+N+Sg+Nom+PxSg1: ла̄тыӈум
     ла̄тыӈ+N+Sg+Nom+PxSg2: ла̄тыӈын
     ла̄тыӈ+N+Sg+Nom+PxSg3: ла̄тыӈе
     ла̄тыӈ+N+Sg+Nom+PxDu1: ла̄тыӈме̄н
     ла̄тыӈ+N+Sg+Nom+PxDu2: ла̄тыӈы̄н
     ла̄тыӈ+N+Sg+Nom+PxDu3: ла̄тыӈе̄н
     ла̄тыӈ+N+Sg+Nom+PxPl1: ла̄тыӈув
     ла̄тыӈ+N+Sg+Nom+PxPl2: ла̄тыӈы̄н
     ла̄тыӈ+N+Sg+Nom+PxPl3: ла̄тыӈаныл
     
     ла̄тыӈ+N+Sg+Loc: ла̄тыӈт
     ла̄тыӈ+N+Sg+Loc+PxSg1: ла̄тыӈумт
     ла̄тыӈ+N+Sg+Loc+PxSg2: ла̄тыӈынт
     ла̄тыӈ+N+Sg+Loc+PxSg3: ла̄тыӈет
     ла̄тыӈ+N+Sg+Loc+PxDu1: ла̄тыӈме̄нт
     ла̄тыӈ+N+Sg+Loc+PxDu2: ла̄тыӈы̄нт
     ла̄тыӈ+N+Sg+Loc+PxDu3: ла̄тыӈе̄нт
     ла̄тыӈ+N+Sg+Loc+PxPl1: ла̄тыӈувт
     ла̄тыӈ+N+Sg+Loc+PxPl2: ла̄тыӈы̄нт
     ла̄тыӈ+N+Sg+Loc+PxPl3: ла̄тыӈанылт
     
     ла̄тыӈ+N+Sg+All: ла̄тыӈн
     ла̄тыӈ+N+Sg+Abl: ла̄тыӈныл
     ла̄тыӈ+N+Sg+Ins: ла̄тӈыл
     ла̄тыӈ+N+Sg+Tra: ла̄тыӈыг
     
     ла̄тыӈ+N+Du+Nom: ла̄тыӈыг
     ла̄тыӈ+N+Pl+Nom: ла̄тыӈыт
